臺灣雲林地方法院刑事判決　　　　　　100年度交易字第124號
公　訴　人　臺灣雲林地方法院檢察署檢察官
被　　　告　林秉豐
上列被告因公共危險案件，經檢察官提起公訴（100 年度偵字第
3081號），被告於本院準備程序進行中，就被訴事實為有罪之陳
述，經本院告知簡式審判程序意旨，並聽取公訴人及被告之意見
後，本院合議庭裁定由受命法官獨任依簡式審判程序審理，並判
決如下：
    主  文
林秉豐犯不能安全駕駛動力交通工具罪，累犯，處有期徒刑柒月
。
    事實及理由
一、犯罪事實：
    林秉豐前因公共危險案件，經本院以96年度六交簡字第64號
    判處有期徒刑2 月確定，嗣經本院再以96年度交聲減字第2
    號減刑減為有期徒刑1 月，於96年7 月16日執行完畢。詎仍
    不知悔悟，自100 年5 月8 日凌晨5 時起，在雲林縣古坑鄉
    ○○村○○路40巷18弄5 號住處內飲用米酒若干後，已達不
    能安全駕駛動力交通工具之狀態，仍於同日下午3 時許，騎
    乘車號USP-296 號輕型機車，自上開飲酒處出發欲前往雲林
    縣古坑鄉尖山坑居處而行駛於道路，並於同日下午3 時35分
    許，行經雲林縣古坑鄉○○村○○○ ○縣道北向45公里850 公
    尺處時，因酒後控制力降低，行車不穩，不慎失控人車倒地
    並因此受傷。嗣經送醫救治，並由醫院抽血檢測發現其血液
    中酒精濃度高達412.3mg/dl（換算呼氣酒精濃度為每公升2.
    06毫克），始悉上情。
二、認定犯罪事實所憑之證據及理由：
  (一)本案被告林秉豐所犯之罪，係死刑、無期徒刑、最輕本刑為
    3 年以上有期徒刑以外之罪，其於準備程序就前揭被訴事實
    為有罪之陳述，經受命法官告知簡式審判程序之旨，並聽取
    其與公訴人之意見後，本院合議庭裁定，依刑事訴訟法第27
    3 條之1 規定，由受命法官獨任進行簡式審判程序，是本案
    之證據調查，依刑事訴訟法第273 條之2 規定，不受同法第
    159 條第1 項、第161 條之2 、第161 條之3 、第163 條之
    1 及第164 條至第170 條規定之限制，合先敘明。
  (二)上開犯罪事實，業據被告於本院審判程序中坦承不諱，並有
    道路交通事故現場圖、道路交通事故調查報告表(一)、(二)、成
    大醫院斗六分院一般生化檢查報告單、刑法第185 條之3 案
    件測試觀察紀錄表、雲林縣警察局舉發違反道路交通管理事
    件通知單及現場照片6 張在卷可稽（見警卷第4-12頁）。按
    刑法第185 條之3 規定所謂「不能安全駕駛」，係抽象危險
    犯，並不以發生具體危險為必要，對於呼氣酒精濃度已達每
    公升0.55毫克（0.55mg/l）以上，肇事率為一般正常人之10
    倍，應認已達不能安全駕車之標準，此業經法務部88年5 月
    18日以法88檢字第001669號函告週知，而本件被告係於上揭
    時地肇事後送醫救治經抽血檢驗所測得之被告血中酒精濃度
    高達412.3mg/dl，換算呼氣酒精濃度為2.06mg/l，足認被告
    當時顯已達不能安全駕駛之情狀。是被告之自白核與事實相
    符，自可採為論罪科刑之依據，從而，本件事證已臻明確，
    被告犯行洵堪認定，應予依法論科。
三、論罪科刑之理由：
  (一)核被告林秉豐所為，係犯刑法第185 條之3 不能安全駕駛動
    力交通工具罪。又被告前受有期徒刑之執行完畢後，5 年內
    故意再犯本件有期徒刑以上之罪，為累犯，應依刑法第47條
    第1 項規定加重其刑。
  (二)爰審酌：酒精成分對人之意識能力具有不良影響，超量飲酒
    後會導致對週遭事務之辨識及反應能力較平常狀況薄弱，對
    利用道路往來之人車均生高度危險性，且被告確因酒後駕車
    控制力降低，行車不穩，因而失控人車倒地並因此受傷。而
    被告除事實欄所載於96年間因公共危險案件經本院判處有期
    徒刑2 月，減為有期徒刑1 月外，被告於98年間復因公共危
    險案件，經臺灣雲林地方法院檢察署檢察官以98年度速偵字
    第188 號案件緩起訴處分確定。嗣因緩起訴處分期間內故意
    再犯公共危險罪，經同署檢察官以99年度撤緩字第109 號撤
    銷緩起訴處分，並以99年度撤緩偵字第102 號案件聲請簡易
    判決處刑，經本院以99年度六交簡字第80號判處有期徒刑3
    月確定；而前述於緩起訴期間所犯之公共危險案件，亦經本
    院以98年度六交簡字第86號判處有期徒刑4 月確定，前開2
    件案件並經本院於99年11月12日以99年度聲字第1277號裁定
    定應執行有期徒刑6 月，並經聲請自100 年1 月4 日起易服
    社會勞動。被告前已有3 次公共危險犯行，卻屢不知悔改而
    四犯本案，又其自承之所以屢犯公共危險罪，是因為工作時
    都會喝一下，顯見被告無法從過往經驗記取教訓，自制力甚
    差，意志不堅，惟念及被告犯後坦承犯行，態度尚可，及兼
    衡其國中肄業之智識程度，有正當工作為鐵工，每月收入約
    有新臺幣2 至3 萬元，已離婚，育有2 子，其中1 子與前妻
    同住，另1 子已就讀國中，目前與被告同住，此外，家中尚
    父、母、姪子等一切情狀，認檢察官具體求處有期徒刑7 月
    尚稱允當，爰量處如主文所示之刑。
四、應適用之法律：
  (一)刑事訴訟法第273 條之1 第1 項、第299 條第1 項前段。
  (二)刑法第185 條之3 、第47條第1項。
  (三)刑法施行法第1 條之1 第1 項。
本案經檢察官江柏青到庭執行職務
中    華    民    國   100    年    8     月    31    日
                  刑事第一庭  法  官  謝 宜 雯
以上正本證明與原本無異。
如不服本判決應於收受送達後10日內向本院提出上訴書狀，並應
敘述具體理由；其未敘述上訴理由者，應於上訴期間屆滿後20日
內向本院補提理由書（均須按他造當事人之人數附繕本）「切勿
逕送上級法院」。
                              書記官  林 美 鳳
中    華    民    國   100    年    8     月    31    日
附錄本判決所適用之法條：
中華民國刑法第185條之3
服用毒品、麻醉藥品、酒類或其他相類之物，不能安全駕駛動力
交通工具而駕駛者，處1 年以下有期徒刑、拘役或科或併科15萬
元以下罰金。